臺灣臺北地方法院小額民事判決
110年度北小字第3501號
原      告  唐麒原  

被      告  德總電腦有限公司

法定代理人  林文偉  
訴訟代理人  郭語葳（原名：郭侑君）

上列當事人間請求返還價款事件，本院於民國110年10月8日言詞
辯論終結，判決如下︰
    主      文
原告之訴及假執行之聲請均駁回。
訴訟費用新臺幣1,000元由原告負擔。
    事實及理由
壹、程序方面：
    按訴狀送達後，原告不得將原訴變更或追加他訴。但擴張或
    減縮應受判決事項之聲明者，不在此限，民事訴訟法第255
    條第1項第3款定有明文。本件訴之聲明原為：㈠被告應於原
    告返還向被告所購買型號為TUF-RTX3090-O24G-GAMING、產
    品序號為M2YVCM04P5788XL之顯示卡（下稱系爭顯示卡）同
    時，給付原告新臺幣（下同）78,000元，及自原告交付系爭
    顯示卡之日起至清償日止，按週年利率5％計算之利息；㈡被
    告應給付原告16,966元，及自起訴狀繕本送達之翌日起至清
    償日止，按週年利率5％計算之利息；㈢願供擔保，請准宣告
    假執行（見本院卷第11至12頁）。嗣後原告撤回第1項之請
    求（見本院卷第130頁），經核於法並無不合，應予准許。
貳、實體方面：　　
一、原告起訴主張略以：原告於民國110年4月10日，以78,000元
    於被告經營之德總電腦有限公司購買華碩電腦股份有限公司
    （下稱華碩公司）所生產之系爭顯示卡，保固期為3年。然
    因系爭顯示卡品質低劣，在購買後短短數月間，即於使用中
    多次發出臭味及爆炸聲音，雖經原告送修多次仍無效果。被
    告所銷售之系爭顯示卡品質不符合現今科技水準，使用後發
    出臭味及爆炸聲音，無法供買受人即原告為一般正常之使用
    ，被告所提供之保固服務，亦不具通常品質，導致系爭顯示
    卡雖經多次送修，仍無法恢復維持通常效能，顯見被告銷售
    之系爭顯示卡存有物之瑕疵，被告應負擔保之責。而系爭顯
    示卡存在物之瑕疵，致原告多次送修仍未修復，原告送修往
    返之時間及交通費用，均屬被告所致生之損害，應由被告負
    賠償責任。自原告住所地前往華碩公司維修處光華店（地址
    ：臺北市○○區○○○路0段000號4樓），搭乘大眾交通運輸工具
    往返費用約60元，每次往來以及與維修人員溝通之時間約2
    小時，則原告前後4次維修之交通費用為240元（60元×4次＝2
    40元），原告年收入為512,545元，以每日工作8小時、每週
    工作5日、1個月4週、1年12個月計算，原告時薪約為267元
    （計算式：512,545元÷（8×5×4×12）＝267元，元以下四捨五
    入），則原告可請求送修時間損失為2,136元（計算式：267
    元×2小時×4次＝2,136元）。又曾有買家於110年5月間向原告
    表示願以86,000元之價格向原告購買系爭顯示卡，卻因系爭
    顯示卡送修而無法完成交易，則原告因而所受之價差損害為
    8,000元（計算式：86,000元－78,000元=8,000元），亦屬因
    系爭顯示卡存在物之瑕疵所致，原告亦得向被告請求。又系
    爭顯示卡因溫度過高，除有燒焦味外，亦發生爆炸，因此導
    致原告之主機板受損，原告主機板之市價為6,590元，此損
    失亦屬因系爭顯示卡存在物之瑕疵所導致，原告自得向被告
    請求。而原告於警政署工作，因系爭顯示卡之送修而受有痛
    苦，除請求債務不履行相關損失費用，亦要一併競合請求精
    神上之痛苦即同額慰撫金，總計共受有16,966元之損失（計
    算式：240元＋2,136元＋8,000元＋6,590元=16,966元），自得
    向被告請求給付。並聲明：
    1.被告應給付原告16,966元，及自起訴狀繕本送達之翌日起
　    至清償日止，按週年利率5％計算之利息。
    2.願供擔保，請准宣告假執行。
二、被告抗辯則略以：無論送修、更換新品，原告應先向華碩公
    司進行請求，如已無該型號之顯示卡或就契約實現已無實益
    ，方可對被告為連帶請求，原告捨此而未為，其請求之對象
    有誤，且亦違反誠實信用原則。由原告提出與訴外人帳號「
    @henlin61」之對話紀錄觀之，原告似有將系爭顯示卡出售
    於第3人之情事，則系爭顯示卡係在何人使用時發生損壞、
    該第3人是否正常使用系爭顯示卡、系爭顯示卡目前是否能
    維持效能，原告皆未舉證說明。且依原告提出之維修紀錄單
    檢附110年5月25日維修收/出貨檢測項目表，全部項目均勾
    選「PASS」（通過）而非「FAIL」（未通過），下方備註欄
    手寫項目亦全部標記為「OK」或「正常」，顯見系爭顯示卡
    並無原告所指摘之瑕疵。華碩公司之官方網站上關於其所生
    產之顯示卡係有保固，並對於不保固之項目採取相應之措施
    ，其中便特別提到如遭不當使用、拆解造成之故障、毀損，
    或由非華碩公司認可之工程師拆解，或客戶自行撕換原廠保
    固序號貼紙，或序號貼紙與產品型號規格不符，或因人為因
    素塗改及磨損序號貼紙導致序號貼紙難以辨識，或無華碩公
    司序號標籤貼紙之產品，皆取消保固權益且不予提供維修服
    務。而系爭顯示卡於110年5月間經華碩公司服務中心（華碩
    維修皇家俱樂部）判定，其螺絲孔易碎貼紙已遭原告拆下，
    且原告將系爭顯示卡用以降溫之水冷系統換過而導致散熱不
    佳。則系爭顯示卡之螺絲孔易碎貼紙既經原告自行拆除，顯
    見原告以人為方式將系爭顯示卡改裝，即屬非通常使用。又
    依原告與訴外人帳號「@henlin61」之對話紀錄，可得知原
    告應訴外人帳號「@henlin61」之要求，將系爭顯示卡之冷
    卻設備卸除而導致送修，原告自不得主張解除契約與回復原
    狀。而系爭顯示卡既無欠缺通常品質之瑕疵，被告自亦無須
    負原告所指摘之填補時間、交通費、系爭顯示卡價差及主機
    板之損害，且原告就上開主張之請求損害賠償部分，亦未提
    出證據舉證說明，被告自無庸負責。並聲明：
    1.原告之訴駁回。
    2.如受不利判決，願供擔保請准宣告假執行。
三、經查：
㈠原告於110年4月10日，向被告以78,000元價格購買華碩公司所
  生產之系爭顯示卡，後經原告送修4次仍認為無法恢復維持預
  期之通常效能，而業經訴外人華碩公司以支付78,000元買回系
  爭顯示卡方式處理等事實，經原告當庭陳明在卷（見本院卷第
  130頁），則系爭顯示卡縱有商品瑕疵存在，已經華碩公司以
  全額買回方式填補原告之損害，自不得再請求，被告就系爭顯
  示卡之買賣契約如有不完全給付之虞，亦已因華碩公司嗣後買
  回商品，毋庸再負賠償之責。
㈡原告固又主張其因系爭顯示卡之瑕疵致多次送修，送修往返之
  時間及交通費用，均屬被告販賣瑕疵之物所生損害，應由被告
  負賠償責任，然被告出賣商品後之保固責任乃已經三方約定由
  華碩公司負擔，此有原告提出之華碩產品服務手冊可按（見本
  院卷第21頁），而依據原告提出之送修單，收件時間為110年4
  月30日、5月23日、5月25日及6月2日，則距離被告出售原告系
  爭顯示卡之同年4月10日，已有一段時間，亦即，原告乃經過
  一段時間使用系爭顯示卡，始因認有故障而開始其後4次之送
  修，而第1至第2次送修亦過一段期間，則該送修之原因，是否
  為系爭顯示卡於售出之時即存有之瑕疵，或係因為原告使用方
  式或其他原因導致之故障，已有不明。何況，顯示卡導致故障
  之原因甚多，環境電壓電流情況、使用頻率負荷程度、設備散
  熱狀況等等，均會有影響，使用者自身目的性之改裝（包括所
  謂升級改造）亦會有影響原廠顯示卡運作良否之可能性。亦即
  ，若非一般使用檢查短期即能發現之瑕疵，可明顯判定為商品
  原有瑕疵外，經過不同買家使用方式、甚至已有改造方式才發
  生在後之故障，故障送修原因為何，即需舉證以證明之。而被
  告已經否認系爭顯示卡出售時即具有原告主張之瑕疵存在，則
  原告即應就對己有利之事實提出舉證。
㈢然而，依原告所提證據資料即送修單等，尚無法認定系爭顯示
  卡乃被告出售時即具有瑕疵。被告雖當庭表示聲請本件華碩公
  司維修人員到庭作證以釐清兩造所爭議系爭顯示卡故障送修之
  原因，究竟為原即具有之瑕疵，或是因為被告拆改後導致一情
  ，但亦為原告所拒絕並表示：我是有拆開系爭顯示卡機體，沒
  有更換水冷，確實有更換散熱片，但原廠還是幫我修等語（見
  本院卷第129至130頁），原告既如被告抗辯已經拆開更換系爭
  顯示卡內部零件，則系爭顯示卡發生故障送修之原因，相較原
  廠未經拆裝之顯示卡商品，更堪質疑。徵以，原告原即起訴向
  被告請求系爭顯示卡解約後之價金78,000元，後於當庭詢問後
  ，始承認已自原廠華碩公司買回而受賠償，而願意撤回該部分
  請求，且提起本件訴訟時主張送修4次（見本院卷第15頁），
  卻又當庭表示：修了7、8次等語（見本院卷第130頁）、經被
  告質疑系爭顯示卡經華碩公司告知遭原告拆過更換零件等語時
  ，原告先陳述：被告說的，我不能認同等語，後又改稱：我確
  實有拆開更換裡面散熱片等語。則原告屢次前後陳述不一或有
  隱瞞，所言真實性堪疑。亦即，依現存卷內事證，尚無從認定
  原告主張系爭顯示卡係於被告出售時即發現具有瑕疵之事，已
  經舉證以實其說。原告雖又以華碩公司願買回一情，主張系爭
  顯示卡具有瑕疵云云，然一般商業交易往來售後服務模式甚多
  ，亦有以客為尊一經客訴對商品不滿意即同意不附理由退貨者
  、亦有需於約定擔負保證範圍始同意退貨者、當然亦有可能因
  應客人強勢程度或維修另付成本考量而決定者...等等，不一
  而足，究竟商品有無原存在之瑕疵，並無從僅依此為斷定。何
  況，原告亦承認其如被告所言其確曾拆裝散熱片過之情，更無
  從可認原告就系爭顯示卡之故障乃原有之瑕疵，徒憑曾經送修
  多次之事，即認已盡舉證之責。
㈣原告主張系爭顯示卡品質低劣，因送修多次無效果，故品質不
  符合現今科技水準、提供之保固服務不具通常品質，原即存有
  瑕疵導致故障送修之事，既經被告否認在卷，原告仍未能舉證
  證明前開主張為真，即無從為有利原告之判斷。是原告再基於
  此進而請求自住所地前往華碩公司維修處搭乘大眾交通運輸工
  具往返費用或依其時薪之時間損失，故不論原告並非請假前往
  導致扣薪，如何以平均工作時薪計算損失？況原告送修時間亦
  包括週末，卻主張仍有工作時薪之損失，並不合理；或請求因
  曾有買家於110年5月間表示願購買系爭顯示卡，故產生價差損
  害8,000元，姑不論原告既主張系爭顯示卡無相當品質，如何
  又主張可以高價出售他人，亦不合理；或主張因此導致爆炸使
  原告主機板受損6,590元，但查提出照片並無日期，可認與系
  爭顯示卡之買入或修復時間相關、徒憑照片亦無法證明其主張
  之受損情形及關連性何在；或又主張有工作仍要將系爭顯示卡
  送修，故受有痛苦之慰撫金，綜上主張共受有16,966元損失等
  情，依前所述，均屬所據，自難照准。
四、綜上，本件原告之訴，尚未舉證其主張之事實，被告抗辯縱
    亦有疵累，但原告請求因被告出售系爭顯示卡有瑕疵方導致
    其受有前述損害，依前所述，無從認定，原告之請求並無理
    由，即應予駁回。又其訴既經駁回，其假執行之聲請，亦失
    所附麗，應併予駁回。
五、訴訟費用之負擔：民事訴訟法第78條。又訴訟費用之計算詳
    如後計算書所示。
中　　華　　民　　國　　110 　年　　10　　月　　29　　日
　　　　　　　　　臺北簡易庭  法　官　徐千惠　　　
以上正本係照原本作成。
如不服本判決，須以違背法令為理由，應於判決送達後20日內向
本庭（臺北市○○區○○○路0段000巷0號）提出上訴狀（須按他造當
事人之人數附繕本）。如委任律師提起上訴者，應一併繳納上訴
審裁判費。
中　　華　　民　　國　　110 　年　　10　　月　　29　　日
                              書記官  李易融　　　　　
訴訟費用計算書
項　　　　目             金 　額（新臺幣）　　   備註
第一審裁判費　　　          1,000元
合　　　　計　　　          1,000元
　　　附錄：
一、民事訴訟法第436條之24第2項：
    對於小額程序之第一審裁判上訴或抗告，非以其違背法令為
    理由，不得為之。
二、民事訴訟法第436條之25：
    上訴狀內應記載上訴理由，表明下列各款事項：
（一）原判決所違背之法令及其具體內容。
（二）依訴訟資料可認為原判決有違背法令之具體事實。